【裁判字號】    89,易,1723
【裁判日期】    890707
【裁判案由】    詐欺
【裁判全文】
臺灣臺中地方法院刑事判決                        八十九年度易字第一七二三號
    公  訴  人  臺灣臺中地方法院檢察署檢察官
    被      告  乙○○
右列被告因詐欺案件經檢察官提起公訴 (八十九年度偵字第二一七九號) ，本院判決
如左：
    主      文
乙○○意圖為自己不法所有，以詐術使人將第三人之物交付，科罰金壹萬元，如易服
勞役，以參佰元折算壹日。
    事      實
一、乙○○（涉嫌傷害罪部分，另為不起訴處分）於民國（下同）八十八年五月十日
    下午六時十分許，在台中市○○路與學士路交岔路口，因故被甲○○持不詳之鐵
    鋸砍傷，致受有右上肢及軀幹多處挫傷、頭皮裂傷、顏面裂傷及鼻尖軟組織缺損
    之傷害，翌（十一）日，甲○○至中國醫藥學院附設醫院（簡稱中國醫藥學院）
    探視受傷住院之乙○○，詎林完元明知當時其健保卡並未被健保局停用，竟意圖
    為自己不法之所有，向甲○○詐稱：伊因欠未繳納健保費，已被健保局停止健保
    ，請甲○○先行代伊繳納醫藥費云云，致甲○○陷於錯誤，於同年五月十二日至
    中國醫藥學院代為繳納醫藥費新臺幣（下同）二萬八千元。翌（十三）日乙○○
    復以電話向甲○○詐稱：伊要出院，請甲○○再至醫院代為繳納醫藥費云云，甲
    ○○又陷於錯誤，復於當日至醫院代為支付預收代繳費四千八百九十一元、醫療
    費用三千四百七十九元，隨後乙○○即辦理出院，並持其健保卡向該醫院辦理補
    證退費事宜，復在切結書內偽稱已遺失該醫院發給之醫療費用收據云云，並持以
    向醫院取得退費三萬三千五百三十八元。嗣經甲○○持前已取得之收費證明三紙
    前往醫院，欲辦理退費時，始知受騙。
二、案經被害人甲○○訴請臺灣臺中地方法院檢察署檢察官偵查起訴。
    理      由
一、訊據被告乙○○雖矢口否認右揭犯行，辯稱：伊並未跟醫院說收據遺失了，因醫
    院說要辦理退費，必須要繳費收據，不然要立切結書，伊乃在切結書上簽名，又
    當時告訴人去醫院時有告訴伊多繳的錢，可以先拿去使用。又醫院通知伊要辦出
    院時，要再付八千多元，因伊身上沒錢，才通知告訴人前來幫忙辦理出院，手續
    辦完後即一起離開醫院，伊出院後才回去補辦退費云云。然查：（一）被告坦承
    右揭先後二次委託告訴人代為支付預收暫繳款等費用及出院後簽立切結書向醫院
    取得退費三萬三千五百三十八元之事實不諱，核與告訴人指訴之情節相符，並有
    告訴人提出之預收暫繳款二紙、醫療費用額一紙、中國醫藥學院之函件及所附之
    切結書各一紙附卷可稽。（二）參以被告向告訴人表示其已被健保局停止健保，
    卻二次要求告訴人代為支付費用，何以出院後即持健保卡至醫院辦理退費，並切
    結書上偽稱已遺失醫院發給之醫療費用收據，因而取得上述退費款項，且事後未
    向告訴人表示返還該退費等情，足見被告前開辯解，不足採信，其犯行堪以認定
    。
二、核被告所為，係犯刑法第三百三十九條第一項詐欺取財罪，惟念被告無故受傷，
    告訴人在調解時自願賠償貳拾萬元，且被告犯罪情狀尚非重大等情，量處如主文
    所示之刑，並諭知易服勞役折算之標準，用資薄懲。
據上論結，應依刑事訴訟法第二百九十九條第一項前段、刑法第三百三十九條第一項
、第四十二條第二項，罰金罰鍰提高標準條例第一條前段、第二條判決如主文。
中    華    民    國      八十九      年      七       月      十四    日
                                臺灣臺中地方法院刑事第三庭
                                        法  官  陸  炎  榮
右正本證明與原本無異。
如不服本判決，應於判決送達後十日內向本院提出上訴狀( 應附繕本 )，上訴於臺灣
高等法院臺中分院。
                                        書記官
中    華    民    國      八十九      年      七       月      十四    日
刑法第三百三十九條第一項
意圖為自己或第三人不法之所有，以詐術使人將本人或第三人之物交付者，處五年以
下有期徒刑、拘役或科或併科一千元以下罰金。
                                                                        Ｔ


司法院資訊處製作；財團法人民間司法改革基金會備份。
